【裁判字號】    89,易,670
【裁判日期】    890509
【裁判案由】    賭博
【裁判全文】
臺灣臺中地方法院刑事判決                         八十九年度易字第六七號
    公  訴  人  臺灣臺中地方法院檢察署檢察官
    被      告  戊  ○
                丙○○
                乙○○
                己○○
                甲○○
                丁○○
右列被告等因賭博案件，經檢察官聲請簡易判決處刑（八十八年度偵字第二三０二二
號），本院改依通常程序判決如左：
    主  文
戊○、乙○○共同以賭博為常業，戊○處有期徒刑肆月，乙○○處有期徒刑參月，如
易科罰金，均以參佰元折算壹日。
扣案之「水果盤」參拾台（均含ＩＣ板）、「聖戰風雲麻將」壹拾捌台（均含ＩＣ板
）、積分卡柒拾捌張、看分板伍台及賭資新台幣貳萬零貳佰元均沒收。
丙○○、己○○、甲○○在公共場所賭博財物，丙○○、己○○各處罰金參仟元，甲○○處罰金伍仟元，如易服勞役，均以參佰元折算壹日。扣案之「水果盤」壹拾陸台
（均含ＩＣ板）、「聖戰風雲麻將」壹拾台（均含ＩＣ板）沒收。
丁○○連續在公共場所賭博財物，處罰金參仟伍佰元，如易服勞役，以參佰元折算壹
日。扣案之「水果盤」壹拾陸台（均含ＩＣ板）、「聖戰風雲麻將」壹拾台（均含Ｉ
Ｃ板）沒收。
    事  實
一、戊○基於常業賭博之犯意，自民國（下同）八十八年九月底開始，在台中縣豐原
    路成功路夜市之公共場所，擺設賭博性機具「水果盤」十六台及「聖戰風雲麻將
    」十台（另「水果盤」十四台與「聖戰風雲麻將」八台置放於車上），聚集不特
    定之人賭博財物，並以月薪新台幣（下同）二萬五千元，僱用與之有共同犯意聯
    絡之乙○○擔任擺放機台、開分、兌換現金等工作，二人並均恃此為生。其賭法
    為：參與賭博之人，先向戊○或乙○○以每一百元現金開二千分開始賭玩機具，
    如押中可得一倍至數倍不等之分數，嗣後依螢幕顯示之分數，每二千分換一分之
    積分卡，並可依積分卡之分數，一分兌換一百元之比例換回現金。嗣於八十八年
    十一月十九日零時許，適有丙○○、甲○○（前曾於八十五年十月間，因賭博案
    件，經本院判處罰金三千元，於八十六年一月十五日繳納罰金執行完畢）等人在
    上址賭玩「水果盤」時，己○○在上址賭玩「聖戰風雲麻將」機台時，為警查獲
    ，並當場扣得現場賭博機具「水果盤」十六台及「聖戰風雲麻將」十台，及戊○
    所有擺設於車上供犯罪所用之「水果盤」十四台與「聖戰風雲麻將」八台，積分
    卡七十八張、看分板五台及賭資二萬零二百元（其中五千二百元於機具內扣得，
    另一萬五千元於戊○皮包內扣得）。
二、丁○○基於概括之犯意，先後於八十八年十月中旬及八十八年十一月十九日，前
    往戊○前開擺設電動賭博機具場所賭玩「水果盤」共二次，其賭法如右所述，且
    於八十八年十月中旬賭玩時贏得積分一萬四千分，共兌換七百元，嗣於右開時地
    為警查獲。
三、案經台中縣警察局豐原分局報請臺灣臺中地方法院檢察署檢察官偵查起訴。
    理  由
一、訊據被告戊○等人對於右開事實均坦承不諱，彼此供述情節互核相符，復有當場
    扣得之「水果盤」三十台、「聖戰風雲麻將」十八台、積分卡七十八張、看分板
    五台及賭資二萬零二百元可證，足徵其等自白與事實相符，被告等犯行洵堪認定
    。
二、查被告戊○為擺設上開電動機具之老闆，且以月薪二萬五千元僱用被告乙○○擺
    設機具、開分、兌換現金等工作，二人顯均有恃此為生之意圖，是核其等所為，
    係犯刑法第二百六十七條常業賭博罪，公訴人認被告戊○、乙○○涉犯刑法第二
    百六十八條（筆誤載為第一項）、第二百六十六條之罪，容有誤會，起訴法條應
    予變更。至被告丙○○、己○○、甲○○、丁○○均係犯刑法第二百六十六條第
    一項前段在公共場所賭博罪。被告戊○與乙○○間有犯意聯絡與行為分擔，為共
    同正犯。又被告丁○○前後二次犯行，均時間緊接，手段相同，所犯構成要件復
    相同，顯均係基於概括犯意反覆為之，為連續犯，依刑法第五十六條前段規定以
    一罪論，並依法加重其刑。爰審酌被告戊○在夜市之公共場所擺設為數共四十八
    台之電動機具（其中二十二台擺於車上），易使青少年流連忘返，沉迷其中，對
    社會負面影響甚鉅，被告乙○○係領月薪之受僱人，其危害情節較被告戊○為輕
    ，暨被告丙○○、己○○、甲○○、丁○○犯罪動機、手段、方法、所生危害，
    及被告甲○○前曾有賭博犯行，業經本院判處罰金三千元確定，有台灣台中地方
    法院檢察署刑案資料查註紀錄表及本院前案紀錄表各一紙可徵，詎仍不知悔改，
    復行再玩，顯未知警惕，惟考以被告均坦承犯行，態度良好等一切情狀，分別量
    處如主文所示之刑，並分別諭知易科罰金、易服勞役之折算標準。至扣得之「水
    果盤」十六台、「聖戰風雲麻將」十台均係當場賭博之機具，賭資五千二百元係
    在機具內查獲，均依刑法第二百六十六條第二項宣告沒收；另「水果盤」十四台
    、「聖戰風雲麻將」八台、積分卡七十八張、看分板五台及在被告戊○皮包內之
    一萬五千元（其陳稱用以兌換現金用，每日均攜帶此款項外出生意）均係被告戊○所有供犯罪所用之物，均依刑法第三十八條第一項第二款併予宣告沒收。
三、公訴人雖未就被告丁○○於八十八年十月中旬賭博犯行提起公訴，然此部分犯行
    業據被告供認無訛，且與已起訴部分具有連續犯之裁判上一罪關係，本院自得一
    併審理，附此敘明。
據上論斷，應依刑事訴訟法第四百五十二條、第二百九十九條第一項前段、第三百條
，刑法第二十八條、第五十六條、第二百六十七條、第二百六十六條第一項前段、第
二項、第四十一條、第四十二條第二項、第三十八條第一項第二款，罰金罰鍰提高標
準條例第一條前段、第二條，判決如主文。
中        華        民        國    八十九    年    五    月    九      日
                                      台灣台中地方法院刑事第三庭
                                          法  官  賴妙雲
右正本證明與原本無異。
如不服本判決，應於判決送達後十日內，向本院提出上訴狀。
                                    書記官
中      華      民國      八十九    年    五      月      十     日
附錄本案論罪科刑法條：
刑法第二百六十七條：
以賭博為常業者，處二年以下有期徒刑，得併科一千元以下罰金。( 罰金部分已提高
十倍)
第二百六十六條第一項前段：
在公共場所或公眾得出入之場所賭博財物者，處一千元以下罰金。(罰金已提高十倍)


司法院資訊處製作；財團法人民間司法改革基金會備份。
